ACORDAO-COMPLETO-2525454

ACÓRDÃO DE RELAÇÃO

ACÓRDÃO DE RELAÇÃO 407/2022 ATA 8/2022 - PLENÁRIO

Acórdão 407/2022-TCU-Plenário
	Trata-se de representação apresentada pela Secretaria de Fiscalização de Tecnologia da Informação (Sefti/TCU) , versando sobre possíveis irregularidades ocorridas no Pregão Eletrônico para Registro de Preços (PE SRP) 19/2016, promovido pelo Ministério da Integração Nacional (MI) (extinto) , atual Ministério do Desenvolvimento Regional (MDR) , em face de indícios de restrição indevida à competitividade por indicação de marca, além de permissão indevida para adesão tardia à ata de registro de preços.
	Considerando que o Acórdão 1264/2019-TCU-Plenário decidiu, no que importa ao presente momento processual, aplicar aos responsáveis a seguir indicados, individualmente, a multa prevista no art. 58, inciso II, da Lei 8.443/1992, c/c art. 268, inciso II, do Regimento Interno do TCU (RI/TCU) , fixando-lhes o prazo de 15 (quinze) dias, a contar das notificações, para que comprovem, perante o Tribunal, conforme o art. 214, inciso III, alínea "a", do RI/TCU, o recolhimento das dívidas aos cofres do Tesouro Nacional, atualizadas monetariamente desde a data deste acórdão até a dos efetivos recolhimentos, se forem pagas após o vencimento, na forma da legislação em vigor:
	Responsável
	Valor (R$) 

	Rodrigo Zotti de Araújo
José Tadeu da Silva
Gustavo Adolfo Andrade de Sá
Jorge Fernandes Nadler
Helder Mota Gomes
	  8.000,00
  8.000,00
  8.000,00
10.000,00
10.000,00

	Considerando que o Acórdão 609/2020-TCU-Plenário, prolatado em sede de recurso de reconsideração, alterou o valor da multa aplicada ao Sr. Gustavo Adolfo Andrade de Sá, por meio do subitem 9.6 do Acórdão 1264/2019-TCU-Plenário, para R$ 3.246,00;
	Considerando que o Acórdão 29/2021-TCU-Plenário expediu quitação aos responsáveis Helder Mota Gomes e Jorge Fernandes Nadler, ante o recolhimento integral das multas cominadas no subitem 9.6 do Acórdão 1264/2019-TCU-Plenário;
	Considerando que, neste momento processual, examina-se proposta de expedição de quitação ao responsável Sr. Gustavo Adolfo Andrade de Sá (XXX.953.084-XX) , ante o recolhimento da multa individual a ele aplicada pelo item 9.6 do Acórdão 1264/2019-TCU-Plenário (peça 186) ;
	Considerando o recolhimento integral da multa aplicada ao responsável Sr. Gustavo Adolfo Andrade de Sá, conforme comprovante de pagamento juntado à peça 309 e demonstrativo de débito constante dos autos (peça 339) ;
	Considerando que a instrução unidade técnica de peça 343, elaborada pelo Serviço de Controle dos Efeitos de Deliberações da Secretaria de Gestão de Processos (Secef/Seproc) , propõe, com fundamento no art. 27 da Lei 8.443/1992, c/c o art. 218 do Regimento Interno do TCU: i) expedir quitação ao Sr. Gustavo Adolfo Andrade de Sá (XXX.953.084-XX) , ante o recolhimento da multa individual a ele aplicada pelo item 9.6 do Acórdão 1264/2019-TCU-Plenário (peça 186) ; ii) dar conhecimento à Sra. Walbia Duarte Gerbasi Andrade de Sá (XXX.221.074-XX) , viúva do Sr. Gustavo Adolfo Andrade de Sá (XXX.953.084-XX) , na condição de administradora provisória do espólio do responsável, da decisão que vier a ser proferida; e iii) após a deliberação, retornar os autos à Seproc para o acompanhamento dos recolhimentos do responsável Sr. José Tadeu da Silva (XXX.451.168-XX) ;
	Considerando que o Ministério Público junto ao Tribunal, por meio do Parecer da lavra do Procurador Marinus Eduardo De Vries Marsico (peça 345) , pronunciou-se de acordo com a proposta oferecida pela Seproc;
Os Ministros do Tribunal de Contas da União, quanto ao processo a seguir relacionado, reunidos em Sessão Plenária, ACORDAM, por unanimidade, com fundamento nos arts. 27 da Lei 8.443/1992; 143, inciso V, e 218 do Regimento Interno do TCU e de acordo com os pareceres emitidos nos autos, em:
a) dar quitação ao Sr. Gustavo Adolfo Andrade de Sá (XXX.953.084-XX) , ante o recolhimento da multa individual a ele aplicada pelo item 9.6 do Acórdão 1264/2019-TCU-Plenário (peça 186) ; 
b dar ciência deste Acórdão à Sra. Walbia Duarte Gerbasi Andrade de Sá (XXX.221.074-XX) , viúva do Sr. Gustavo Adolfo Andrade de Sá (XXX.953.084-XX) , na condição de administradora provisória do espólio do responsável, desta decisão;
c) retornar os autos à Seproc para o acompanhamento dos recolhimentos do responsável Sr. José Tadeu da Silva (XXX.451.168-XX) .
1. Processo TC-Processo 014.448/2017-3 (REPRESENTAÇÃO) 
	1.1. Apensos: Processo 027.019/2018-7 (SOLICITAÇÃO) ; Processo 002.488/2018-3 (SOLICITAÇÃO) 
	1.2. Responsáveis: Gustavo Adolfo Andrade de Sá (XXX.953.084-XX) ; Helder Mota Gomes (XXX.866.741-XX) ; Jorge Fernandes Nadler (XXX.134.011-XX) ; José Tadeu da Silva (XXX.451.168-XX) ; Rodrigo Zotti de Araujo (XXX.329.678-XX) 
	1.3. Interessados: Departamento de Estradas de Rodagem do Estado do Mato Grosso do Sul (03.983.939/0001-01) ; Ministério da Agricultura, Pecuária e Abastecimento; Servix Informática Ltda. (01.134.191/0001-47) 
	1.4. Órgão/Entidade: Agência Nacional de Águas; Companhia Energética de Alagoas (privatizada) ; Conselho Federal de Engenharia e Agronomia; Departamento Nacional de Infraestrutura de Transportes; Ministério da Agricultura, Pecuária e Abastecimento; Ministério da Integração Nacional (extinta) 
	1.5. Relator: Ministro João Augusto Ribeiro Nardes
	1.6. Representante do Ministério Público: Procurador Marinus Eduardo De Vries Marsico
	1.7. Unidade Técnica: Secretaria de Fiscalização de Tecnologia da Informação (SEFTI) .
	1.8. Representação legal: Eliana Christina Caldas Alves (10.257/OAB-PB) , representando Walbia Duarte Gerbasi Andrade de Sa e Gustavo Adolfo Andrade de Sá; Claudio Torquato da Silva, representando Ministério da Agricultura, Pecuária e Abastecimento; Paulo Aristóteles Amador de Sousa, representando Departamento de Estradas de Rodagem do Estado do Mato Grosso do Sul; Luiz Fernando Braz Siqueira (21104/OAB-DF) e outros, representando Servix Informática Ltda. 
	1.9. Determinações/Recomendações/Orientações: não há.

Agência Nacional de Águas; Companhia Energética de Alagoas (privatizada); Conselho Federal de Engenharia e Agronomia; Departamento Nacional de Infraestrutura de Transportes; Ministério da Agricultura, Pecuária e Abastecimento; Ministério da Integração Nacional (extinta)

Gustavo Adolfo Andrade de Sá (XXX.953.084-XX); Helder Mota Gomes (XXX.866.741-XX); Jorge Fernandes Nadler (XXX.134.011-XX); José Tadeu da Silva (XXX.451.168-XX); Rodrigo Zotti de Araujo (XXX.329.678-XX)

AUGUSTO NARDES

Eliana Christina Caldas Alves (10.257/OAB-PB), representando Walbia Duarte Gerbasi Andrade de Sa e Gustavo Adolfo Andrade de Sá; Claudio Torquato da Silva, representando Ministério da Agricultura, Pecuária e Abastecimento; Paulo Aristóteles Amador de Sousa, representando Departamento de Estradas de Rodagem do Estado do Mato Grosso do Sul; Luiz Fernando Braz Siqueira (21104/OAB-DF) e outros, representando Servix Informática Ltda.

REPRESENTAÇÃO (REPR)

Secretaria de Fiscalização de Tecnologia da Informação (SEFTI).